最　高　行　政　法　院　裁　定
　　　　　　　　　　　　　　　　　　 96年度裁字第03853號
聲　請　人　甲○○
上列聲請人因戶政事件，對於本院中華民國94年6月20日94年度
裁字第01272號裁定，聲請重新審理，本院裁定如下：
    主  文
聲請駁回。
聲請訴訟費用由聲請人負擔。
    理  由
一、按行政訴訟法第284條第1、2項規定：「因撤銷或變更原處
    分或決定之判決，而權利受損害之第三人，如非可歸責於己
    之事由，未參加訴訟，致不能提出足以影響判決結果之攻擊
    或防禦方法者，得對於確定終局判決聲請重新審理。」「前
    項聲請，應於知悉確定判決之日起三十日之不變期間內為之
    。但自判決確定之日起已逾一年者，不得聲請。」提起重新
    審理，應於上開不變期間內為之。
二、本件聲請意旨略謂：再審原告林鏡確為蔡萬春之親生女，原
    審法院未傳喚再審原告林鏡及其親族出庭，未能釐清真相，
    且日據時代之戶籍謄本可偽造，原審法院僅憑該偽造戶籍謄
    本為判決根據有失偏頗，爰請求傳喚再審原告林鏡與親族出
    庭言詞辯論釐清，並查察同戶分家戶籍暗簿以及檢驗原告養
    父亡故所遺留之骨骸以釐清血緣關係等語。本件再審原告林
    鏡前主張其母張氏艾於日據時期昭和10年與蔡萬春結婚，生
    有再審原告林鏡及其妹張鳳閣二人，嗣張氏艾再婚嫁林有義
    ，再審原告林鏡因被收養而改姓林，其親生父親應為蔡萬春
    ，因而請求更正戶籍登記，案經相對人否准。再審原告林鏡
    循序提起行政訴訟，經本院以89年度判字第1881號判決駁回
    。再審原告林鏡提起再審之訴，經本院92年度判字第01397
    號判決駁回，再審原告林鏡仍表不服，提出再議狀，應作為
    提起再審之訴處理，再經本院以94年裁字第1272號裁定駁回
    其再審之訴，玆聲請人以第三人就本院以94年裁字第1272號
    裁定聲請重新審理。
三、經查，本件前程序之再審之訴其書狀乃聲請人所為代撰，並
    列聲請人為訴訟代理人，但未提出委任狀，該委任於尚有未
    合，本院94年度裁字第1272號裁定乃未將其列為再審原告之
    訴訟代理人，該裁定於民國94年7月14日由聲請人以同居人
    身分代為收受送達，有送達證書附卷可稽，聲請人自代為收
    受送達之日當即知悉確定原裁定，聲請重新審理應於知悉確
    定原裁定之日起算，並扣除在途期間7日，至94年8月20日其
    30日之不變期間已屆滿，而聲請人遲至95年1月6日始提出本
    件聲請重新審理狀，有蓋於該書狀上之本院收文日期戳可按
    ，顯已逾上開不變期間，其聲請重新審理即不能認為合法，
    應予駁回。
四、依行政訴訟法第104條、民事訴訟法第95條、第78條，裁定
    如主文。
中　　華　　民　　國　　96　　年　　12　　月　　20　　日
                    最高行政法院第三庭
                        審判長法官　劉　鑫　楨
                              法官　吳  東  都
                              法官　侯　東　昇
                              法官　劉　介　中
                              法官　戴　見　草
以  上  正  本  證  明  與  原  本  無  異
中　　華　　民　　國　　96　　年　　12　　月　　20　　日
　　　　　　　　　　　　　　　書記官　吳　玫　瑩
